臺灣臺中地方法院刑事裁定　　　　　　　96年度聲字第2158號
聲　請　人　甲○○
即受處分人
即被　　告
　　　　　　　　　　現於臺灣臺中看守所羈押中
上列聲請即被告因強盜案件（96年度訴字第1784號），不服本院
受命法官於中華民國96年5月22日所為羈押之處分，聲請撤銷羈
押及准予具保停止羈押，本院裁定如下：
    主    文
聲請駁回。
    理  由
一、聲請意旨略以：聲請人即受處分人即被告甲○○因強盜案件
    ，經裁定有事實足認有湮滅、偽造、變造證據或勾串共犯或
    證人之虞及所犯為死刑、無期徒刑或最輕本刑為5年以上有
    期徒刑之罪而准予羈押，惟：(一)聲請人曾於民國（下同）87
    年5月26日發生車禍，致有頭部外傷術後合併外傷後癲癇，
    長期需按三餐服用藥物加以控制並不定期（約1、2月）回診
    ，認抗告人不宜長期羈押，以免影響病情；(二)僅憑被害人供
    述即予羈押，似嫌草率；(三)本案告訴人及被告皆僅有1人，
    且被害人亦無提出其他當事人或證人，聲請人並無湮滅、偽
    造、變造證據或勾串共犯或證人之虞，應無羈押之必要云云
    。
二、按對於審判長、受命法官、受託法官或檢察官所為羈押之處
    分有不服者，受處分人得聲請其所屬法院撤銷或變更之（下
    稱準抗告）；又該聲請期間為5日，自為處分之日起，其為
    送達者，自送達後起算；又受處分人得為撤銷或變更之聲請
    而誤為抗告者，視為已有聲請，刑事訴訟法第416條第1項第
    1款、第2項、第418條第2項後段分別定有明文。再按抗告法
    院認為抗告無理由者，應以裁定駁回之；準抗告亦有準用。
    同法第412條、第416條第3項亦有明文。
三、經查：
（一）因本件羈押係由受命法官於移審時訊問後所為，應係受命
      法官之處分，聲請人即受處分人即被告甲○○（下稱聲請
      人）具狀抗告，顯係誤聲請撤銷或變更為抗告，揆諸上開
      說明，應視為已有撤銷或變更原處分之聲請，合先敘明。
（二）再查本件聲請人經本院受命法官於96年5月22日移審訊問
      後當庭裁定羈押，並經聲請人於同日收受押票，亦經本院
      調閱本院96年度訴字第1784號案件之全部卷宗及押票，核
      閱無訛，聲請人遲於96年5月30日始向本院聲請撤銷或變
      更該項處分（即準抗告），亦有本院收文章在卷可佐，是
      聲請人提出本項聲請，顯已逾刑事訴訟法第416條第2項所
      規定之5日聲請期間，已逾越聲請期間，其聲請即屬違背
      法律上之法律之程式，應予駁回。
（三）且查，聲請人雖以前揭情詞，聲請撤銷上開羈押裁定。惟
      查：
    １聲請人以受命法官僅以被害人之供述即認定被告涉嫌重大
      云云，然受命法官認定聲請人涉犯刑法第346條第1項之恐
      嚇取財罪嫌，且犯罪嫌疑重大，非僅依被害人供述，尚有
      聲請人自己供稱其確實有毆打被害人、扣押證件、鑰匙及
      向被害人拿取財物之陳述，卷附林新醫院之診斷證明書、
      警方扣得被害人交付之新臺幣1,000元之扣押筆錄等資為
      佐憑，其所為與證據法則及論理法則無違，並無不當，聲
      請人此部分質疑，顯有誤會。
    ２聲請人又辯稱：並無勾串共犯或證人之可能，認無羈押之
      必要云云，惟本件聲請人確有聲請傳訊相關證人，再聲請
      人是否有共犯，亦待釐清，是本件仍有勾串共犯及證人之
      虞，聲請人所辯，並非可採；再參以被告本件犯行亦有反
      覆施行同一犯罪之虞，受命法官依此認定聲請人有刑事訴
      訟法第101條之1第1項第8款之情形，認有羈押之必要，而
      裁定予以羈押，其認事用法並無違誤，是本件無撤銷羈押
      或變更處分之必要。
    ３又聲請人雖陳稱：前因頭部外傷術後合併外傷後癲癇，長
      期需按三餐服用藥物加以控制，並不定期（約1、2月）回
      診，認不宜長期羈押，以免影響病情云云，然依聲請人前
      開所述，顯於必要時，由看守所方戒護就醫即足，尚難認
      有「非保外不能就醫」之情形，聲請人此部分之請求，亦
      非可採。
（四）綜上所述，本件聲請人聲請撤銷羈押處分，既已違法律上
      程式，且無理由，應予駁回。
四、依刑事訴訟法第416條第3項、第411條、第220條，裁定如主
    文。
中　　華　　民　　國　　96　　年　　6 　　月　　11　　日
              刑事第十庭  審判長法　官　賴妙雲
                                法　官　楊萬益
                                法  官  黃家慧
上正本證明與原本無異。
本裁定不得抗告。
                                書記官  陳靖騰
中　　華　　民　　國　　96　　年　　6 　　月　　11　　日
